Minutes et répertoires du notaire André Guillaume DESHAYES, 26 février 1728 - 9 janvier 1764 (étude XII)
Archives nationales
Minutes et répertoires du notaire André Guillaume DESHAYES (étude XII)
26 février 1728 - 9 janvier 1764
MC/ET/XII/400 - MC/ET/XII/680, MC/RE/XII/8 - MC/RE/XII/9
Etude XII; Deshayes, André-Guillaume
Archives nationales de France
Minutes et répertoires: la loi 2008-696 du 15 juillet 2008 relative aux archives a fixé à 75 ans à compter de la date de l'acte, ou à 25 ans à compter de la date du décès de l'intéressé si ce délai est plus bref, le délai de communication des minutes et répertoires des notaires; ce délai est porté à 100 ans à compter de la date de l'acte si le document se rapporte à un mineur (code du Patrimoine, articles L213-2, 4e d et 5e).
Autres documents de l'étude (dossiers de clients, comptabilité...): s'agissant d'archives privées, ces documents sont communicables selon les modalités fixées par le déposant ou le donateur.
Certains documents ne sont pas accessibles en raison de leur mauvais état de conservation.
Versement
Accès aux instruments de recherche de tous les notaires de l’étude XII
Archives de l'étude XII
- Minutes de André Guillaume DESHAYES, janvier 1728 - 9 janvier 1764; MC/ET/XII/400 - MC/ET/XII/680
  - Minutes. 1728, janvier - mars, janvier - mars 1728; MC/ET/XII/400
    Informations complémentaires:
    1728, janvier à 25 février: actes dressés par Claude-Étienne Hargenvilliers.
    1728, 26 février à 31 mars: actes dressés par André-Guillaume Deshayes.
    Informations concernant le classement:
    Le niveau inférieur de description, quand il existe, correspond aux minutes d'actes. Toutes les minutes ne sont pas forcément décrites une à une. Les descriptions de ces minutes sont plus ou moins détaillées.
    - BIENASSÉ (Jean) Maître serrurier Rue Saint-Louis § Testament de .., 13 mars 1728; MC/ET/XII/400
      Origine de l'information:
      Artisans XVIIIe siècle, par M. Rambaud et C. Grodecki, 1956-1977 ( fichier papier entièrement dématérialisé; voir contexte dans le Plan d’orientation général - Notaires de Paris, guides thématiques du Minutier).
      Date de révision: 2011-2012
      Date de création de la notice: 2010
      testament; Bienassé, Jean
    - BAUDEMANT (Alexis) Marchand Tapissier Paris § Notoriété .., 17 mars 1728; MC/ET/XII/400
      Baudemant, Alexis
    - SAUVAGE (Pierre) Marchand Tapissier Pont Marie. § Bail des meubles par .., 27 mars 1728; MC/ET/XII/400
      bail; Sauvage, Pierre
  - Minutes. 1728, avril - 1728, juin, avril 1728 - juin 1728; MC/ET/XII/402
    - Premiat (Pierre) marchand tapissier rue Pastourelle § Mariage de .., 11 avril 1728; MC/ET/XII/402
      contrat de mariage; Premiat, Pierre
    - Devis et marché des ouvrages de maçonnerie, charpenterie etc. pour la reconstruction d'une maison sise rue de la Vieille Boucherie, appartenant à M. Lopinot, ci-devant huissier au Parlement et receveur du duché de Thouars. Ce devis et marché fait par Louis Le Duc, maître maçon entrepreneur de bâtiments, au prix de 8000 l., 22 avril 1728; MC/ET/XII/402
      Histoire de l'art, 1700-1750, études XI et XII (344 actes), par Mireille Rambaud, 1964-1966 (fichier papier entièrement dématérialisé; voir contexte dans le Plan d’orientation général - Notaires de Paris, guides thématiques du Minutier).
      Date de révision: 2010
      Date de création de la notice: 2004
      marché; Vieille-Boucherie (rue de la); Le Duc, Louis; Lopinot (M.); huissier; maçon; comptable
    - Bail à Jacques Doucet, architecte juré expert, entrepreneur de bâtiments, rue Pouletière, à sa femme, Angélique-Marguerite Convers, d'une place appelée Le Clos-Margot, sise au Marais, avec tous les bâtiments construits, pour 6 ans, au prix de 450 l. par an., 22 avril 1728; MC/ET/XII/402
      bail; Marais (quartier); Poulletier (rue); Convers, Angélique Marguerite; Doucet, Jacques; architecte; chef d'entreprise
    - Bail à Jacques Vinage, architecte, par Etienne Dauthon, tuteur des enfants mineurs de Edme Fourier et par Marie-Magdeleine Machou, veuve de Edme Fourier, de tous les lieux auparavant occupés par Edme Fourier, architecte entrepreneur de bâtiments, rue culture Sainte-Catherine., 30 avril 1728; MC/ET/XII/402
      bail; Couture-Sainte-Catherine (rue de la); Dauthon, Etienne; Fourier, Edme; Machault, Marie-Madeleine; Vinage, Jacques (16..-1735); architecte; chef d'entreprise
    - Bail par Jacques Doucet, architecte juré expert entrepreneur de bâtiments, rue Pouletier, d'une place au Marais appelée Le Clos-Margot., 3 mai 1728; MC/ET/XII/402
      bail; Marais (quartier); Poulletier (rue); Doucet, Jacques; architecte; chef d'entreprise
    - Bremant (Nicolas) serrurier; rue du Roi-de-Sicile § Mariage de -, 9 mai 1728; MC/ET/XII/402
      contrat de mariage; Bremant, Nicolas
    - Dornel (Charles) marchand lapidaire joaillier rue de la Chaise § Apprentissage, 11 mai 1728; MC/ET/XII/402
      contrat d'apprentissage; Dornel, Charles
    - Binassé (Jean) maître Serrurier rue Saint-Louis § Inventaire après décès de .., 11 mai 1728; MC/ET/XII/402
      inventaire; Binassé, Jean
    - Gence (Marc Antoine) marchand lapidaire joaillier Pont-au-Change § Apprentissage, 11 mai 1728; MC/ET/XII/402
      contrat d'apprentissage; Gence, Marc Antoine
    - lapidaire joaillier (apprentissage) § Contrat pour 7 ans, entre Charles Dormel, marchand lapidaire joaillier, et Marc Antoine Genel, marchand joaillier lapidaire, au profit de François Levasseur, âgé de 15 ans. Logé, nourri, couché, blanchi. s.d.d., 11 mai 1728; MC/ET/XII/402
    - Philippe (Jean) maître maçon rue de la Licorne § Vente, 20 mai 1728; MC/ET/XII/402
      acte de vente; Philippe, Jean
    - Blancheton (Nicolas) maître serrurier Carrefour Saint Benoît § Vente à - des outils et marchandises de serrurerie, 20 mai 1728; MC/ET/XII/402
      acte de vente; Blancheton, Nicolas
    - Bienassé (Jean) maître serrurier rue Saint Louis § Vente par la veuve de -, des outils et marchandises de serrurerie, 20 mai 1728; MC/ET/XII/402
      acte de vente; Bienassé, Jean
    - Quittances concernant les héritiers de Pierre Convers, maître maçon entrepreneur de bâtiments, créanciers de feu Claude Forcadel, commissaire aux saisies réelles., 21 mai 1728; MC/ET/XII/402
      quittance; Convers, Pierre; Forcadel, Claude; commissaire (Ancien Régime); chef d'entreprise; maçon
    - Toisint (Charles) marchand horloger rue Dauphine § Quittances, 21 mai 1728; MC/ET/XII/402
      quittance; Toisint, Charles
    - Convers (Pierre) architecte entrepreneur de bâtiments rue Pouletiere § Quittances, 21 mai 1728; MC/ET/XII/402
      quittance; Convers, Pierre
    - Quittances concernant la succession de Claude Forcadel, commissaire aux saisies réelles et Jacques Doucet, architecte juré expert, entrepreneur de bâtiments, rue Pouletière, héritier de Pierre Convers, maître-maçon, à cause de sa femme Angélique-Marguerite Convers., 21 mai 1728; MC/ET/XII/402
      quittance; Poulletier (rue); Convers, Angélique Marguerite; Convers, Pierre; Doucet, Jacques; Forcadel, Claude; architecte; chef d'entreprise
    - Bienassé (Jean) maître serrurier rue Saint Louis § Vente et délaissement par la veuve de .. et Délivrance de legs à la même date, 25 mai 1728; MC/ET/XII/402
    - Blancheton (Nicolas) maître serrurier carrefour Saint Benoît § bail à -, 25 mai 1728; MC/ET/XII/402
      bail; Blancheton, Nicolas
    - Chaussé (Pierre) menuisier rue Guillaume § Mariage de .., 24 juin 1728; MC/ET/XII/402
      contrat de mariage; Chaussé, Pierre
    - Devis et marché de maçonnerie, charpenterie etc. pour la reconstruction de la maison, sise rue de la Tonnellerie, où pend pour enseigne le Roi David, appartenant à la marquise de Prucomtal et à la comtesse de Berenger, soeurs. Devis et marché faits par Jean Dijon, maître maçon, entrepreneur de bâtiments., 26 juin 1728; MC/ET/XII/402
      marché; Roi David (enseigne du); Tonnellerie (rue de la); Berenger (Mme de); Boucher d'Orsay, Catherine Marguerite (16..?-1765); Dijon, Jean; chef d'entreprise; maçon
    - Chaussé (Claude) menuisier rue Guillaume § Mariage du fils de feu .., 24 juillet 1728; MC/ET/XII/402
      contrat de mariage; Chaussé, Claude
  - Minutes. 1728, juillet - 1728, septembre, juillet 1728 - septembre 1728; MC/ET/XII/403
    - Consentement de Jacques Doucet, architecte juré expert, entrepreneur de bâtiments, rue Pouletière., 23 juillet 1728; MC/ET/XII/403
      ratification; Poulletier (rue); Doucet, Jacques; architecte; chef d'entreprise
    - Picquet (Jean) maître tapissier rue des Noyers § bail, 2 août 1728; MC/ET/XII/403
      bail; Picquet, Jean
    - Vattebled (Philippe), maître menuisier, rue des Moineaux § Procuration et mainlevée, 6 août 1728; MC/ET/XII/403
      procuration; mainlevée; Wattebled, Philippe
    - Transport concernant Jacques Doucet, architecte juré expert, entrepreneur bâtiments, rue Pouletière., 12 août 1728; MC/ET/XII/403
      cession; Poulletier (rue); Doucet, Jacques; architecte; chef d'entreprise
    - Pellet (Michel), maître menuisier, rue Saint-Anastase § Transport de la veuve de .., 17 août 1728; MC/ET/XII/403
      cession; Pellet, Michel
    - Ponsard (Emilien François) Sculpteur rue de la Lune § présent au brevet d'Apprentissage, 7 septembre 1728; MC/ET/XII/403
      contrat d'apprentissage; Ponsard, Emilien François
    - Charpentier (François), maître peintre doreur, rue des Deux-Ponts § Apprentissage, 7 septembre 1728; MC/ET/XII/403
      contrat d'apprentissage; Charpentier, François
    - Girardin (Nicolas), peintre, rue Taranne, présent au brevet d'. § Apprentissage, 7 septembre 1728; MC/ET/XII/403
      contrat d'apprentissage; Girardin, Nicolas
    - peintre doreur (apprentissage) § Contrat pour 5 ans, entre Jean Duhuval, marchand, et François Charpentier, maître peintre doreur, au profit de Charles Périeux, âgé de 15 ans. Logé, blanchi. Le sieur Duhuval lui fournira 8 livres de pain par semaine et son maître - autres nourriture. S.d.d., 7 septembre 1728; MC/ET/XII/403
      Duhuval, Jean; Charpentier, François; Périeux, Charles
  - Minutes. 1728, octobre - 1728, décembre, octobre 1728 - décembre 1728; MC/ET/XII/404
    - Bertrand (Pierre) maçon à Fontainebleau § transaction, 10 octobre 1728; MC/ET/XII/404
      accord; Bertrand, Pierre
    - Blancar (Jean) maître menuisier; rue des Saints Pères § Quittance, 14 octobre 1728; MC/ET/XII/404
      quittance; Blancar, Jean
    - Dardet (Jean Claude) maître doreur et argenteur rue des Blancs manteaux § bail à -, 21 octobre 1728; MC/ET/XII/404
      bail; Dardet, Jean Claude
    - Mestays (Jean) architecte à Paris § Consentement de la veuve de .., 12 novembre 1728; MC/ET/XII/404
      Mestays, Jean
    - Inventaire après décès de Nicolas DOUBLET, chevalier, sieur de Persan, conseiller au Parlement, place Royale., 22 novembre 1728; MC/ET/XII/404
      Tapisseries dont deux à sujet.
      inventaire après décès; Royale (place); Doublet, Nicolas
    - Lavié (Pierre François) maître menuisier rue Philippeaux § Constitution, 24 novembre 1728; MC/ET/XII/404
      constitution de rente; Lavié, Pierre François
    - Constitution de cent livres de rente à Thomas Thirel, bourgeois de Paris, par Jacques Doucet, architecte juré expert, rue Pouletière., 20 décembre 1728; MC/ET/XII/404
      constitution de rente; Poulletier (rue); Doucet, Jacques; architecte
    - Renonciation à la communauté par Marie-Magdeleine Machoud, veuve de Edme Fourier, architecte juré expert, rue Culture Sainte-Catherine., 27 décembre 1728; MC/ET/XII/404
      renonciation; Couture-Sainte-Catherine (rue de la); Fourier, Edme; Machoud, Marie-Madeleine; architecte
    - Dubois (Gilbert) maçon à la Basse Courtille fg. du Temple § Compte et dépôt, 31 décembre 1728; MC/ET/XII/404
      Dubois, Gilbert
  - Minutes. 1729, janvier - 1729, mars, janvier 1729 - mars 1729; MC/ET/XII/405
    - Troelle (René François) maître sculpteur rue des Deux Ponts § désistement de plainte, 18 janvier 1729; MC/ET/XII/405
      Troelle, René François
    - Penin (Léonard) maçon à Saint-Rémy les Chevreuse § transport de rente, 27 janvier 1729; MC/ET/XII/405
      transport de droits; Penin, Léonard
    - Lesellier (Antoine Simon) marchand tapissier Carré Saint Landry § Mariage de .., 28 janvier 1729; MC/ET/XII/405
      contrat de mariage; Lesellier, Antoine Simon
    - Duchemin (Pierre) maître maçon rue Saint-Jean de Beauvais § Quittance, 12 mars 1729; MC/ET/XII/405
      quittance; Duchemin, Pierre
    - Mortier (François), menuisier, à Bry-sur-Marne § Mariage de .., 19 mars 1729; MC/ET/XII/405
      contrat de mariage; Mortier, François
    - Mortier (Pierre), menuisier, à Bry-sur-Marne § Mariage du fils de .., 19 mars 1729; MC/ET/XII/405
      contrat de mariage; Mortier, Pierre
  - Minutes. 1729, avril - 1729, juin, avril 1729 - juin 1729; MC/ET/XII/406
    - Viard (Nicolas), menuisier, rue Perignan § Renonciation, 3 avril 1729; MC/ET/XII/406
      renonciation; Viard, Nicolas
    - Lebesgne (Joseph), orfèvre, rue de la Vannerie § Inventaire de ses biens confisqués par le roi, 5 avril 1729; MC/ET/XII/406
      inventaire après décès; Lebesgne, Joseph
    - Bienassé (Jean) maître serrurier rue Saint Louis § titre nouvel de la veuve de -, 10 mai 1729; MC/ET/XII/406
      titre nouvel; Bienassé, Jean
    - Etat de recette et dépenses approuvé de la succession de Edme Fourier, architecte juré expert des bâtiments du Roi, l'inventaire après décès ayant été fait par Hargevilliers Le Jeune notaire, le 24 juillet 1727., 28 mai 1729; MC/ET/XII/406
      Fourier, Edme; architecte; notaire
    - Baudemant (Alexis) marchand tapissier rue des Marais § Vente d'une maison par .., 28 mai 1729; MC/ET/XII/406
      acte de vente; Baudemant, Alexis
    - Sobre (Jean) maître maçon rue des Moineaux § Apprentissage (du fils de ..), 22 juin 1729; MC/ET/XII/406
      contrat d'apprentissage; Sobre, Jean
  - Minutes. 1729, juillet - 1729, août, juillet 1729 - août 1729; MC/ET/XII/407
    - Dijon (Jean) maître maçon entrepreneur de bâtiments rue Poissonnière § Devis et marché (reconstruction d'un petit corps de logis, rue de la Tonnellerie), 3 juillet 1729; MC/ET/XII/407
      devis; marché; Dijon, Jean
    - Moreau (François) architecte, entrepreneur des ponts et rue de la Madeleine § transaction de la veuve de .., 13 juillet 1729; MC/ET/XII/407
      accord; Moreau, François
    - Moreau (Jean) maître maçon entrepreneur de bâtiments rue Neuve des Capucines § transaction, 13 juillet 1729; MC/ET/XII/407
      accord; Moreau, Jean
    - Inventaire de tableaux de Nicolas Lambert, chevalier, conseiller du Roi, président honoraire au Parlement, prévôt des marchands à Paris, hôtel Lambert, rue Saint-Louis. Estmation des tableaux par Pierre Delaunay, peintre de l'Académie de Saint-Luc, quai de Gesvres, 18 juillet 1729; MC/ET/XII/407
      Nombreux tableaux sans noms d'auteurs, groupes de bronze, grande bibliothèque (27 feuillets)
      Autres dépouillement(s):
      Fichier Artisans XVIIIe siècle.; Fichier Bibliothèques.
      inventaire; Lambert (hôtel); Saint-Louis-en-l'Ile (rue); Lambert, Nicolas; Delaunay, Pierre; président au parlement (Ancien Régime); prévôt des marchands (Ancien Régime)
    - Convention de la veuve de Claude CRUCHEFONT. Maître à danser. Rue Saint-Louis., 21 juillet 1729; MC/ET/XII/407
      Musique XVIIIe siècle, danseurs (1.088 actes), par Madeleine Jurgens, Mireille Rambaud, Valérie Brousselle, 1963, 1984-1996. Le fichier a été traité pour la partie 'danseurs'.(fichier papier entièrement dématérialisé; voir contexte dans le Plan d’orientation général - Notaires de Paris, guides thématiques du Minutier).
      Date de création de la notice: 2005
      convention; Saint-Louis (rue); Cruchefont, Claude; enseignant; danseur
    - Troelle (René François) maître sculpteur rue Saint Louis § Obligé, 21 juillet 1729; MC/ET/XII/407
    - Poullet (Alexandre Alexis) maître sculpteur rue Mouffetard § Obligé, 21 juillet 1729; MC/ET/XII/407
      Poullet, Alexandre Alexis
    - Philippes (Jean) maître maçon rue des Juifs § Convention, 21 juillet 1729; MC/ET/XII/407
      Philippes, Jean
    - Contrat pour quatre ans, entre René-François Troelle, maître sculpteur et Alexandre-Alexis Poullet, maître sculpteur, au profit de Jean-Baptiste Troelle, âgé de 13 ans, fils dudit René-Françis Troelle. Son maître le logera et nourrira de pain seulement. Ses parents fourniront le nécessaire pour sa subsistance, moyennant 3 l. par mois, et le blanchiront., 21 juillet 1729; MC/ET/XII/407
      contrat d'apprentissage; Poullet, Alexandre Alexis; Troelle, Jean-Baptiste; Troelle, René François; sculpteur
    - Philippes (Jean) maître maçon rue des Juifs § Mainlevée, 23 juillet 1729; MC/ET/XII/407
    - Herville (Pierre) maître serrurier rue Regrattière § Désistement, 27 juillet 1729; MC/ET/XII/407
      Herville, Pierre
    - Cochet (Charles) maître maçon rue des Gravilliers § Vente d'une maison à .., 29 juillet 1729; MC/ET/XII/407
      acte de vente; Cochet, Charles
    - David (Denis) maître serrurier rue Judas § Vente d'une maison à Thiais à .., 3 août 1729; MC/ET/XII/407
      acte de vente; David, Denis
    - Gourrier (Pierre) maître faïencier rue de Deux Ponts § bail à .., 5 août 1729; MC/ET/XII/407
      bail; Gourrier, Pierre
    - Contrat pour cinq ans, entre Louis-Antoine Guillot, gagne denier, et Nicolas Lefébure, maître sculpteur, au profit de Pierre Guillot, âgé de 12 ans, fils dudit Louis-Antoine Guillot. Il est logé chez son maître mais nourri, blanchi, habillé par ses parents., 21 août 1729; MC/ET/XII/407
      contrat d'apprentissage; Guillot, Louis Antoine; Guillot, Pierre; Lefébure, Nicolas; journalier; sculpteur
    - Lefebure (Nicolas) maître sculpteur rue Saint Louis § Apprentissage, 22 août 1729; MC/ET/XII/407
      contrat d'apprentissage; Lefebure, Nicolas
    - Yvon (Jean) maçon rue de la Croix § bail par la veuve de .., 26 août 1729; MC/ET/XII/407
      bail; Yvon, Jean
    - Leclerc (Jacques) maître tapissier rue du Perche § Quittances, 26 août 1729; MC/ET/XII/407
      quittance; Leclerc, Jacques
    - Gaudret (Jean Baptiste) maître serrurier rue du Cimetière Saint-Nicolas-des-Champs § Quittance, 26 août 1729; MC/ET/XII/407
      quittance; Gaudret, Jean Baptiste
    - Philippes (Jean) maître maçon entrepreneur de bâtiments rue des Juifs § Constitution, 31 août 1729; MC/ET/XII/407
      constitution de rente; Philippes, Jean
    - Bienassé (Philippe) Serrurier à Paris § Constitution, 31 août 1729; MC/ET/XII/407
      constitution de rente; Bienassé, Philippe
    - LAMBERT (Nicolas) Seigneur de Vermont. Prévôt des Marchands de Paris. Président de la deuxième Chambre des requêtes du Parlement. § Inventaire après décès de Nicolas LAMBERT, 17 septembre 1729; MC/ET/XII/407
      Fichier dit 'général' XVIIe-XVIIIe siècles, par le personnel du Minutier, 1954-1999 ( fichier papier entièrement dématérialisé; voir contexte dans le Plan d’orientation général - Notaires de Paris, guides thématiques du Minutier).
      inventaire; Lambert, Nicolas
  - Minutes. 1729, septembre - 1729, décembre, septembre 1729 - décembre 1729; MC/ET/XII/408
    - Baignoulx (Paul), marchand orfèvre, à Beaugency § Transport, 9 septembre 1729; MC/ET/XII/408
      cession; Baignoulx, Paul
    - Bettancourt (Claude) maître serrurier à Paris § Comparution, 22 septembre 1729; MC/ET/XII/408
      Bettancourt, Claude
    - Moulin (Louis Jacques), maître menuisier, rue des Gravilliers § Ratification, 2 octobre 1729; MC/ET/XII/408
      ratification; Moulin, Louis Jacques
    - Bonnard (Louis) marchand faïencier au Marché Neuf § Vente, 6 octobre 1729; MC/ET/XII/408
      acte de vente; Bonnard, Louis
    - Liez Antoine, maître menuisier, rue du Four § Cautionnement, 25 octobre 1729; MC/ET/XII/408
      cautionnement; Liez, Antoine
    - Liquidation des biens et effets délaissés par Edme Fourier, architecte des bâtiments du Roi, rue Culture Sainte-Catherine, pour fixer les droits qui appartiennent aux six enfants qu'il a eus de deux lits, d'abord Mestays, et en secondes noces, Marie-Madeleine Machoud, à présent sa veuve., 27 décembre 1729; MC/ET/XII/408
      liquidation; Couture-Sainte-Catherine (rue de la); Fourier, Edme; Machault, Marie-Madeleine; Mestais (Mlle); architecte
    - Renonciation de Jean-Edme Fourier, entrepreneur de bâtiments à la succession de son père, Edme Fourier, architecte des bâtiments du Roi, rue Neuve Sainte-Catherine., 28 décembre 1729; MC/ET/XII/408
      renonciation; Neuve-Sainte-Catherine (rue); Fourier, Edme; Fourier, Jean Edme; architecte; chef d'entreprise
    - Fourier (Jean Edme) entrepreneur de bâtiments rue Neuve Sainte Catherine § renonciation à la succession de son père, 28 décembre 1729; MC/ET/XII/408
      Fourier, Jean Edmé
    - Courroye (Valentin) maître potier d'étain sur l'aile du Pont Marie § testament de la veuve de .., 29 décembre 1729; MC/ET/XII/408
      testament; Courroye, Valentin
  - Minutes. 1730, janvier - 1730, mars, janvier 1730 - mars 1730; MC/ET/XII/409
    - Adam (Jean Baptiste) maître marbrier rue de Fourcy § Constitution, 19 janvier 1730; MC/ET/XII/409
      constitution de rente; Adam, Jean Baptiste
    - Quittance de 6000 l., acompte sur 10000 l. à laquelle somme sont estimés les ouvrages exécutés par le sieur Bono, maître-maçon, pour Jacques Doucet, maître-maçon, entrepreneur de bâtiments, rue Pouletier, pour la reconstruction d'une maison, rue Pastourelle, appartenant à Angélique-Marguerite Convers, femme de Jacques Doucet., 23 janvier 1730; MC/ET/XII/409
      quittance; Pastourelle (rue); Poulletier (rue); Bono (M.); Convers, Angélique Marguerite; Doucet, Jacques; chef d'entreprise; maçon
    - Bono (Charles) maître maçon grande rue du Bac § Quittance, 23 janvier 1730; MC/ET/XII/409
      quittance; Bono, Charles
    - Dubois (Gilbert) maçon à la Basse Courtille § Consentement, 29 janvier 1730; MC/ET/XII/409
    - Fourier (Jean Edme) entrepreneur de bâtiments rue Neuve Sainte-Catherine § bail par .., 7 février 1730; MC/ET/XII/409
      bail; Fourier, Jean Edmé
    - Bail par Jacques Doucet, architecte expert juré, rue Pouletière., 11 février 1730; MC/ET/XII/409
      bail; Poulletier (rue); Doucet, Jacques; architecte
    - Prévost (Claude Auguste) marchand orfèvre joaillier Vieille Cour du Palais § Inventaire après décès de la femme de .., 16 février 1730; MC/ET/XII/409
      inventaire; Prévost, Claude Auguste
    - Description des meubles appartenant au messire Antoine Lefébure de La Malmaison, sur le point de faire émission de ses voeux dans l'ordre de Malte., 23 février 1730; MC/ET/XII/409
      quelques-uns sont des copies
      inventaire; Lefèvre de La Malmaison, Antoine
    - Testament de Dominique MAGNY, maître de l'Académie royale de danse, rue Saint-Louis. Legs de 100 lt. au sieur RAVET, maître à danser, son ancien garçon., 28 février 1730; MC/ET/XII/409
      testament; Saint-Louis (rue); Magny, Dominique; Ravet
    - Compte et décharge de la succession de Edme Fourier, architecte expert juré, rue Culture Sainte-Catherine., 8 mars 1730; MC/ET/XII/409
      compte; décharge; Couture-Sainte-Catherine (rue de la); Fourier, Edme; architecte
  - Minutes. 1730, avril - 1730, juin, avril 1730 - juin 1730; MC/ET/XII/410
    - Lebeau (Robert), maître doreur et peintre, rue Mauconseil § Inventaire après décès de la femme de .., 6 avril 1730; MC/ET/XII/410
      inventaire; Lebeau, Robert
    - Inventaire après décès de Dominique MAGNY, maître de l'Académie royale de danse, rue Saint-Louis, en présence du tuteur des enfants de Claude Marc MAGNY, valet de chambre du duc de Lorraine, fils de Dominique., 11 mai 1730; MC/ET/XII/410
      Tableaux, bibliothèque, vaisselle d'argent.
      inventaire après décès; Saint-Louis (rue); Magny, Dominique; Magny, Claude Marc; employé de maison; enseignant
    - Perron (Louis Pierre), maître peintre, préau de la faire Saint-Germain de Près § bail à .., 11 mai 1730; MC/ET/XII/410
      bail; Perron, Louis Pierre